# **Irvin Sebastian Garcia Flores**

+52 664-758-8129 · irvinsegarciaflores@gmail.com · in/irvinsgarcia

#### PERFIL PROFESIONAL

Programador y Director de Operaciones con +5 años en el liderazgo de proyectos tecnológicos, optimización de procesos y desarrollo de soluciones estratégicas para empresas en diversas industrias. Poseo una combinación única de habilidades técnicas y comerciales, lo que me permite ofrecer soluciones personalizadas que mejoran tanto la eficiencia operativa como la experiencia del cliente.

Mi experiencia incluye la implementación de sistemas integrales de diseño, desarrollo de software, y la gestión de relaciones B2B de alto valor, enfocándome en resultados medibles como el incremento de ventas y la retención de clientes a largo plazo. Liderando equipos multidisciplinarios, optimizado operaciones internas, donde impulsé mejoras operativas que resultaron en un incremento del 70% en eficiencia. Mi enfoque orientado a la innovación y mejora continua me permite adaptarme rápidamente a entornos dinámicos y enfrentar nuevos retos con una mentalidad proactiva.

#### **EXPERIENCIA LABORAL**

#### Alibre.io [Fintech, B2B2C]

#### **Director de Operaciones**

#### Tijuana, México — Julio 2019 - Agosto 2024

- Lideró la estrategia operativa, optimizando procesos y mejorando la experiencia del cliente, lo cual ha incrementado la satisfacción y la usabilidad de productos clave como Kuota.
- Desarrollo y mantenimiento de un sistema integral de diseño que garantiza la consistencia y calidad del producto.
- Trabajó estrechamente con los equipos de desarrollo y producto para implementar diseños UX/UI efectivos.
- Realizo investigación de mercado y análisis de usuarios para guiar la dirección de diseño y las decisiones comerciales.
- Encargado de desarrollar proyecciones financieras y estudios de viabilidad para nuevas alianzas comerciales.
- Lideré el desarrollo de un ERP interno, lo que mejoró la eficiencia operativa en un 70% y ahorró más de 10 horas semanales al equipo de tecnología.

# Alibre.io [Fintech, B2B2C]

## Desarrollador de Software

Tijuana, México — Junio 2018 - Julio 2019

- Desarrollo de aplicaciones que optimizaban la funcionalidad técnica y mejoraban la experiencia del usuario.
- Trabajó en todas las fases del ciclo de vida del desarrollo de software, ofreciendo soluciones técnicas innovadoras.
- Realizó pruebas unitarias para garantizar la calidad y optimización de las aplicaciones.

#### Alibre.io [Fintech, B2B2C]

## **Practicante**

Tijuana, México - Enero 2018 - Junio 2018

- Aprendió y aplicó principios de "clean code" en el desarrollo de una aplicación simple, que extraía datos usando una API y almacenaba la información localmente.
- Colaboro con el equipo para mejorar el rendimiento técnico y optimización de las aplicaciones.

# **EDUCACIÓN**

# Tecnológico Nacional de México Campus Tijuana

#### Ingeniería en Sistemas Computacionales

Tijuana, México — Julio 2018 – Junio 2019

 Participó en el Evento Nacional Estudiantil de Innovación Tecnológica, llegando a la última fase presentando su proyecto a nivel nacional.

## **CECYTE BC**

# Técnico programador

Tijuana, México — Julio 2016 – Junio 2018

 Participó en el "Modelo DUAL", es un modelo educativo alemán diseñado para estudiantes de alto rendimiento, con un proceso de educación que combina los estudios con una fase teórica (aula) y una fase práctica (empresa).

# HABILIDADES TÉCNICAS Y COMPETENCIAS

- **Ventas Técnicas y Consultoría**: Capacidad para entender y resolver problemas técnicos complejos de los clientes, proporcionando soluciones a medida que impulsan el crecimiento de las ventas.
- **Gestión de Relaciones B2B**: Experiencia construyendo relaciones a largo plazo con clientes de diversas industrias, asegurando su satisfacción y repitiendo negocios.
- **Desarrollo de Software**: Competencia en tecnologías clave como JavaScript, Vue.js, HTML/CSS y SQL, lo que me permite ofrecer un enfoque técnico profundo en las soluciones propuestas.
- Análisis de Mercado y Estrategia Comercial: Habilidad para realizar estudios de mercado y análisis de usuarios que guían la dirección de diseño de productos y estrategias de venta.
- **Multidisciplinar y Adaptable**: Experiencia trabajando con equipos de desarrollo, productos y legales, así como en la negociación de contratos y acuerdos comerciales.

IDIOMASCERTIFICACIONESEspañol - NativoInglés - B1Curso de Project Management con PMBOK - Platzi (2023)